臺灣嘉義地方法院刑事判決　　　　　　　九十三年度訴字第一六九號
臺灣嘉義地方法院刑事判決　　　　　　　　　　　　　九十三年度訴字第一六九號
　　公　訴　人　臺灣嘉義地方法院檢察署檢察官
　　被　　　告　甲○○
　　選任辯護人　林春發律師
右列被告因違反槍砲彈藥刀械管制條例案件，經檢察官提起公訴（九十三年度偵字第
一四二０號），本院判決如左：
    主  文
甲○○連續未經許可製造可發射子彈具有殺傷力之改造玩具手槍，處有期徒刑柒年，
併科罰金新臺幣壹佰萬元，罰金部分如易服勞役以罰金總額與陸個月之日數比例折算
。扣案如附表一、二、三、四所示之物均沒收。
    事  實
一、甲○○自小即對槍枝具有濃厚之興趣，擁有二十餘枝玩具手槍，明知未經許可不
    得製造其他具有殺傷力之槍砲、子彈，竟基於製造具有殺傷力槍枝、子彈之概括
    犯意，自民國九十三年二月十日起，以如附表一所示之方式，取自己原有之玩具
  手槍，改造而成具有殺傷力如附表一所示之改造手槍共三枝，及以如附表二所示
    之方式，製造而成無殺傷力之改造手槍一枝而未遂；及將自己原有之玩具子彈添
    加火藥後，連接自製之彈頭，製造而成具有殺傷力如附表三所示之子彈，及如附
    表四所示無殺傷力之子彈而未遂。嗣於九十三年二月二十六日晚間，甲○○持手
    槍一把至正鐵快遞公司為該公司員工發覺，報警查獲，經甲○○同意警員至其住
    處搜索，警方於嘉義市○○街九巷四十號甲○○之住處查獲如附表一、二、三、
    四所示之物。
二、案經嘉義市警察局第一分局報請臺灣嘉義地方法院檢察署檢察官偵查起訴。
    理  由
一、證據能力部分：辯護人於本院行準備程序時乃抗辯稱被告之陳述與警詢筆錄之記
    載不符，認被告之警詢筆錄並無證據能力（見本院卷第二十四頁），惟經本院當
    庭勘驗被告警詢時之錄音帶，警詢第三頁記載與勘驗筆錄結果相同，且警方於詢
    問過程中，並無任何脅迫、詐欺等不正手段，且被告之聲音自然，是被告之自白
    乃出於任意之陳述，可採為認定事實之證據。（最高法院九十三年臺上字第二五
    九一號判決可資參照）而被告於本院勘驗警詢錄音帶後，復又抗辯於警詢時所述
    均遭他人強迫所言，惟查，被告於本院調查時稱於偵查中檢察官前所言均為實在
    ，而被告於偵查中自白稱曾攜帶一把改造玩具手槍至正鐵快遞公司，共發射二發
    空包彈，其同意警員至其住處搜索，其於老吸街九巷四十號住處改造手槍子彈，
    所述與警詢大致相同，是被告抗辯警詢非出於自由意志所為，並無足採。
二、訊據被告甲○○對於改造如附表一至四所示之槍枝及子彈之事實均坦承不諱，惟
    矢口否認有何違反槍砲彈藥刀械管制條例之犯行，辯稱：槍是我拿快乾膠黏的，
    應該沒有殺傷力，且子彈應該無法通過槍管云云。經查：
    （一）被告將玩具手槍及子彈改造成如附表一至四所示之狀態之事實，迭據被告
          於警詢、偵查及本院審理時坦承不諱（見警卷第三至五頁、偵查卷第八頁
          、本院卷第二十三、二十五頁），且警方至被告位於嘉義市○○街九巷四
          十號住處查獲如附表一至四所示之物，此有搜索扣押筆錄一份、現場照片
          十三幀附於警卷第十二、十三、十六、十七頁可參，並有如附表一至四之
          物扣案足佐。
    （二）扣案如附表一所示之槍枝經送往法務部調查局（以下簡稱調查局）鑑定認
          ：「一、附頁照片一送鑑（0000000000）槍枝係以仿德國
          Walather  PPK/S 7.65mm型式，由金屬材質製成的遊戲類槍枝，槍管經加
          工補強，完全貫通口徑約 8.1mm，該槍保險裝置缺失，撞針機構有瑕疵如
          照片二，且缺少部分零件致機械性能不佳，惟仍能勉強射擊。二、照片三
          送鑑（0000000000）槍枝係以仿德國Walather PPK/S7.65mm型
          式，由金屬材質製成的遊戲類槍枝，槍管經加工補強，完全貫通口徑約
           7.9mm，如照片四，機械性能良好，可擊發適用具有殺傷力之土造子彈。
          ：：四、照片七送鑑（000000000）槍枝係以仿義大利P.
          Beretta M-9型式，由金屬材質製成的遊戲類槍枝，經換裝口徑約9.0mm土
          造金屬槍管而成如照片八，槍身前端下方有一雷射目標，機械性能良好，
          可擊發適用具有殺傷力之土造子彈。」此有該局九十三年七月二十一日調
          科參字第０９３００２８５０８０號鑑定通知書一紙附於本院卷第六十五
          頁可參，而上開槍枝經送往內政部警政署刑事警察局（以下簡稱刑事警察
          局）鑑定，亦認具有殺傷力，此有該局九十三年三月三十一日刑鑑字第０
          九三００四九二一五號槍彈鑑定書一紙附於偵查卷第十二頁可參，另附表
          二編號１所示之槍枝，經送往調查局鑑定認：「仿比利時FN Browing型式
          ，由金屬材質製成的遊戲類槍枝，經換裝口徑約9.0 mm土造金屬槍管而成
          ，該槍滑套無法往後拉動使撞針呈待發狀態，機械性能不良，不能擊發，
          認不具殺傷力」，此有該局九十三年三月三十一日刑鑑字第０九三００四
          九二一五號槍彈鑑定書一紙附於偵查卷第十二頁可參。
    （三）扣案如附表三編號１及附表四編號１、２、３所示之子彈，經刑事警察局
          鑑定認：「二、送鑑改造子彈二十五顆，鑑驗情形如下：（一）二十一顆
          認均係由玩具金屬彈殼加裝直徑約 4.8-6.8金屬彈頭而成之改造子彈，經
          取樣七顆試射，二顆均可擊發，認均具殺傷力，五顆無法擊發，認均不具
          殺傷力。（二）三顆，認均係由玩具金屬彈殼加裝填塞物而成，經實際試
          射，二顆均無法擊發，認均不具殺傷力。一顆雖可擊發，惟發射動能甚微
          ，認不具殺傷力。（三）一顆，認係由玩具金屬彈殼加裝直徑 6mm塑膠彈
          丸而成之改造子彈，經實際試射，無法擊發，認不具殺傷力」此有該局九
          十三年三月三十一日刑鑑字第０九三００四九二一五號槍彈鑑定書一紙附
          於偵查卷第十二頁可參，而如附表三編號２及附表四編號４、５所示之子
          彈，經送往調查局鑑定認：「照片七送鑑槍枝實際試射照片十一9*19土造
          子彈五顆，均未能擊發，研判可能係試射槍枝撞針不能充分撞擊子彈底火
          使然。另取照片三送鑑槍枝實際試射照片十二 7.65*17土造子彈四顆，其
          中二顆能擊發，二顆不能擊發，以彈速測定儀於槍口前一公尺處測得發射
          彈頭速度為每秒549呎（直徑6.5mm、重1.48kg）及141呎（直徑6.5mm、重
          1.54kg，彈頭未鬆動未能完全附著），換算彈頭單位面積發射動能為
           62.44焦耳／平方公分及4.29焦耳／平方公分。依日本科學警察研究所之
          研究，發射彈丸單位面積動能達 20焦耳/平方公分，即足以進入人體皮肉
          層」，此有該局九十三年七月二十一日調科參字第０９３００２８５０８
          ０號鑑定通知書一紙附於本院卷第六十五頁可參，另未經試射如附表四編
          號６之五顆子彈，經刑事警察局鑑定已經改造，已如前述，惟公訴人並未
          提出任何證據證明其具有殺傷力，自難就此部分之子彈，遽為具有殺傷力
          之認定。
    （四）如附表一、二所示之改造槍枝既經鑑定，其改造方式及殺傷力之認定已如
          前述，被告仍以槍枝乃係由快乾黏著而不具殺傷力置辯，自難採信，而如
          附表一編號２之槍枝既經調查局實際試射而可通過槍管，辯護人聲請本院
          當庭勘驗子彈是否得以穿過槍枝顯無必要，附此敘明。綜上所述，本案事
          證明確，被告犯行堪以認定。
二、核被告所為，其改造如附表一所示槍枝之部份，係犯槍砲彈藥刀械管制條例第十
    一條第一項未經許可製造其他可發射子彈具有殺傷力之改造槍枝罪；改造如附表
    二所示編號１槍枝部分，係犯槍砲彈藥刀械管制條例第十一條第五項未經許可製
    造其他可發射子彈具有殺傷力之改造槍枝罪未遂罪，公訴人雖於準備程序時提出
    刑事警察局之鑑定報告證明附表二編號１所示槍枝具有殺傷力，惟上開槍枝經本
    院送往調查局鑑定認無殺傷力，公訴人亦未提出任何證據說明鑑定差異之原因或
    刑事警察局鑑定較為可採之原因，本院認依現存之證據難認上開槍枝具有殺傷力
    。且公訴人於論告時亦認此部分犯行成立改造槍枝未遂罪，是就此部分毋庸變更
    起訴法條，附此敘明；改造如附表三所示子彈部份，係犯槍砲彈藥刀械管制條例
    第十二條第一項製造子彈罪，改造如附表四所示子彈部分，係犯槍砲彈藥刀械管
    制條例第十二條第五項製造子彈罪未遂罪；被告持有火藥，為爆裂物之主要組成
    零件，為改造子彈之低度行為，為改造子彈之行為所吸收，不另論罪。另被告先
    後多次製造槍枝既未遂、子彈既未遂之犯行，其時間緊接、方法相同，觸犯構成
    要件相同之罪名，顯係基於概括犯意為之，均為連續犯，依刑法第五十六條之規
    定，均應分別從重論以製造槍枝既遂罪及製造子彈既遂罪，並各加重其刑。被告
    所犯未經許可，連續製造其他可發射子彈具有殺傷力之槍枝與連續製造子彈罪名
    間，其製造之方法雖不相同，但被告再同一時段內連續製造槍枝及子彈，既無法
    明確界定製造之先後，應即視同為同時製造，為一行為觸犯數罪名，為想像競合
    犯，應從一重依未經許可，製造其他可發射子彈具有殺傷力之改造槍枝罪處斷。
    另持有槍彈之低度行為應為高度製造槍彈行為所吸收，不另論罪。扣案之子彈僅
    有三顆有證據足以認定具有殺傷力，已如前述，公訴人認其餘十三顆亦有殺傷力
    ，尚屬無據，併予說明。爰審酌被告於本案之前並無任何前科紀錄（毒品之犯行
    乃於本案查獲）、製造槍枝數量不少、對於社會造成潛在之危害非輕、持改造手
    槍至正鐵快遞、犯後否認犯行，毫無悔意等一切情狀，量處如主文所示之刑，併
    定罰金易服勞役之折算標準，以資懲儆。扣案如附表一所示之物，係違禁物，應
    依刑法第三十八條第一項第一款之規定宣告沒收。附表二、三、四所示之物，為
    被告所有、犯罪所得之物，應依刑法第三十八條第一項第三款之規定宣告沒收。
據上論斷，應依刑事訴訟法第二百九十九條第一項前段，槍砲彈藥刀械管制條例第十
一條第一項、第十二條第一項，刑法第十一條前段、第五十六條、第五十五條、第四
十二條第三項、第三十八條第一項第一款、第三款，罰金罰鍰提高標準條例第二條，
現行法規所定貨幣單位折算新臺幣條例第二條，判決如主文。
本案經檢察官陳鈴香到庭執行職務
中      華      民      國     九十三    年      十      月    二十八   日
                                  臺灣嘉義地方法院刑事第四庭
                                      審判長法  官  劉  瓊  雯
                                            法  官  蔡  憲  德
      法  官  康  存  真
右正本證明與原本無異。
如不服本判決，應於判決送達後十日內向本院提出上訴狀（應附繕本）。告訴人或被
害人如對於本判決不服者，應具備理由請求檢察官上訴，其上訴期間之計算係以檢察
官收受判決正本之日期為準。
中      華      民      國     九十三    年      十      月    二十八   日
                                            書記官  林  美  芳
附表一：
┌───┬─────┬───────┬─────────────────┐
│編號  │物品名稱  │槍枝管制編號  │改造方式                          │
├───┼─────┼───────┼─────────────────┤
│１    │改造手槍  │0000000000    │仿德國Walather PPK/S 7.65mm型式， │
│      │          │              │由金屬材質製成的遊戲類槍枝，槍管經│
│      │          │              │加工補強，完全貫通                │
├───┼─────┼───────┼─────────────────┤
│２    │改造手槍  │0000000000    │仿德國Walather PPK/S 7.65mm型式， │
│      │          ││由金屬材質製成的遊戲類槍枝，槍管經│
│      │          │              │加工補強，完全貫通                │
├───┼─────┼───────┼─────────────────┤
│３    │改造手槍  │0000000000    │仿義大利P.Beretta M-9型式，由金屬 │
│      │          │              │質製成的遊戲類槍枝，經換裝口徑約  │
│      │          │              │9.0mm土造金屬槍管而成             │
└───┴─────┴───────┴─────────────────┘
附表二
┌───┬─────┬───────┬─────────────────┐
│編號  │物品名稱  │槍枝管制編號  │改造方式及無殺傷力之情形          │
├───┼─────┼───────┼─────────────────┤
│１    │改造手槍  │0000000000    │仿比利時FN Browing型式，由金屬材  │
│      │          │              │質製成的遊戲類槍枝，經換裝口徑約  │
│      │          │              │9.0mm土造金屬槍管而成，           │
│      │          │              │該槍滑套無法往後拉動使撞針呈待發  │
│      │          │              │狀態，機械性能不良，不能擊發      │
└───┴─────┴───────┴─────────────────┘
附表三
┌───┬─────┬───┬─────────────────────┐
│編號  │物品名稱  │數量  │改造情形                                  │
├───┼─────┼───┼─────────────────────┤
│１    │改造子彈  │２顆  │玩具金屬彈殼加裝直徑約4.8-6.8mm金屬彈頭而 │
│      │          │      │成之改造子彈                              │
├───┼─────┼───┼─────────────────────┤
│２    │改造子彈  │１顆  │玩具金屬彈殼加裝直徑約4.8-6.8mm金屬彈頭而 │
│      │          │      │成之改造子彈                              │
└───┴─────┴───┴─────────────────────┘
附表四
┌───┬──────┬───┬────────────────────┐
│編號  │物品名稱    │數量  │改造情形及無殺傷力原因                  │
├───┼──────┼───┼────────────────────┤
│１    │改造子彈    │５顆  │玩具金屬彈殼加裝直徑約4.8-6.8mm金屬彈頭 │
│      │            │      │而成之改造子彈                          │
│      │            │      │無法擊發而不具殺傷力                    │
├───┼──────┼───┼────────────────────┤
│２    │改造子彈    │３顆  │由玩具金屬彈殼加裝填塞物而成，二顆無法  │
│      │            │      │擊發，一顆雖可擊發，惟發射動能甚微而不  │
│      │            │      │不具傷力                                │
├───┼──────┼───┼────────────────────┤
│３    │改造子彈    │１顆  │玩具金屬彈殼加裝直徑6mm塑膠彈丸而成     │
│      │            │      │因無法擊發而不具殺傷力                  │
├───┼──────┼───┼────────────────────┤
│４    │改造子彈    │５顆  │玩具金屬彈殼加裝直徑約4.8-6.8mm金屬彈頭 │
│      │（9*19）    │      │而成之改造子彈                          │
│      │            │      │無法擊發而不具殺傷力                    │
├───┼──────┼───┼────────────────────┤
│５    │改造子彈    │３顆  │玩具金屬彈殼加裝直徑約4.8-6.8mm金屬彈頭 │
│      │（7.65*17） │      │而成之改造子彈，２顆無法擊發而不具殺傷力│
│      │            │      │，１顆發射彈丸單位面積動能不足而無殺傷力│
├───┼──────┼───┼────────────────────┤
│６    │改造子彈    │５顆  │玩具金屬彈殼加裝直徑約4.8-6.8mm金屬彈頭 │
│      │            │      │而成之改造子彈                          │
│      │            │      │未經試射無證據認定具有殺傷力            │
└───┴──────┴───┴────────────────────┘
附錄法條：
槍砲彈藥刀械管制條例第十一條：
未經許可製造、販賣或運輸第四條第一款所稱其他可發射金屬或子彈具有殺傷力之各
式槍砲者，處五年以上有期徒刑，併科新台幣一千萬元以下罰金。
未經許可、轉讓、出租或出借前項所列槍砲者，處三年以上十年以下有期徒刑，併科
新台幣七百萬以下罰金。
意圖供自己或他人犯罪之用，而犯前二項之罪者，處無期徒刑或七年以上有期徒刑，
併科新台幣一千萬元以下罰金。
未經許可無故持有、寄藏或意圖販賣而陳列第一項所列槍砲者，處一年以上七年以下
有期徒刑，併科新台幣七百萬元以下罰金。
第一項至第三項之未遂犯罰之。
槍砲彈藥刀械管制條例第十二條：
未經許可，製造、販賣或運輸子彈者，處一年以上七年以下有期徒刑，併科新台幣五
百萬元以下罰金。
未經許可，轉讓、出租或出借子彈者，處六月以上五年以下有期徒刑，併科新台幣三
百萬元以下罰金。
意圖供自己或他人犯罪之用，而犯前二項之罪，處三年以上十年以下有期徒刑，併科
新台幣七百萬元以下罰金。
未經許可持有、寄藏或意圖販賣而陳列子彈者，處五年以下有期徒刑，併科新台幣三
百萬元以下罰金。
第一項至第三項之未遂犯罰之。
臺灣嘉義地方法院刑事判決                          九十三年度訴字第一六九號
    公  訴  人  臺灣嘉義地方法院檢察署檢察官
    被      告  甲○○  男  三十歲（民國○○○年○○月○○○日生）
                        住嘉義市○區○○里○○街四九巷一七號
居嘉義市○區○○里○○街九巷四０號
                        身分證統一編號：Ｑ一二五五三九九九號
    選任辯護人  林春發律師
右列被告因違反槍砲彈藥刀械管制條例案件，經檢察官提起公訴（九十三年度偵字第
一四二０號），本院判決如左：
    主  文
甲○○連續未經許可製造可發射子彈具有殺傷力之改造玩具手槍，處有期徒刑柒年，
併科罰金新臺幣壹佰萬元，罰金部分如易服勞役以罰金總額與陸個月之日數比例折算
。扣案如附表一、二、三、四所示之物均沒收。
    事  實
一、甲○○自小即對槍枝具有濃厚之興趣，擁有二十餘枝玩具手槍，明知未經許可不
    得製造其他具有殺傷力之槍砲、子彈，竟基於製造具有殺傷力槍枝、子彈之概括
    犯意，自民國九十三年二月十日起，以如附表一所示之方式，取自己原有之玩具
    手槍，改造而成具有殺傷力如附表一所示之改造手槍共三枝，及以如附表二所示
    之方式，製造而成無殺傷力之改造手槍一枝而未遂；及將自己原有之玩具子彈添
    加火藥後，連接自製之彈頭，製造而成具有殺傷力如附表三所示之子彈，及如附
    表四所示無殺傷力之子彈而未遂。嗣於九十三年二月二十六日晚間，甲○○持手
    槍一把至正鐵快遞公司為該公司員工發覺，報警查獲，經甲○○同意警員至其住
    處搜索，警方於嘉義市○○街九巷四十號甲○○之住處查獲如附表一、二、三、
    四所示之物。
二、案經嘉義市警察局第一分局報請臺灣嘉義地方法院檢察署檢察官偵查起訴。
    理  由
一、證據能力部分：辯護人於本院行準備程序時乃抗辯稱被告之陳述與警詢筆錄之記
    載不符，認被告之警詢筆錄並無證據能力（見本院卷第二十四頁），惟經本院當
    庭勘驗被告警詢時之錄音帶，警詢第三頁記載與勘驗筆錄結果相同，且警方於詢
    問過程中，並無任何脅迫、詐欺等不正手段，且被告之聲音自然，是被告之自白
    乃出於任意之陳述，可採為認定事實之證據。（最高法院九十三年臺上字第二五
    九一號判決可資參照）而被告於本院勘驗警詢錄音帶後，復又抗辯於警詢時所述
    均遭他人強迫所言，惟查，被告於本院調查時稱於偵查中檢察官前所言均為實在
    ，而被告於偵查中自白稱曾攜帶一把改造玩具手槍至正鐵快遞公司，共發射二發
    空包彈，其同意警員至其住處搜索，其於老吸街九巷四十號住處改造手槍子彈，
    所述與警詢大致相同，是被告抗辯警詢非出於自由意志所為，並無足採。
二、訊據被告甲○○對於改造如附表一至四所示之槍枝及子彈之事實均坦承不諱，惟
    矢口否認有何違反槍砲彈藥刀械管制條例之犯行，辯稱：槍是我拿快乾膠黏的，
    應該沒有殺傷力，且子彈應該無法通過槍管云云。經查：
    （一）被告將玩具手槍及子彈改造成如附表一至四所示之狀態之事實，迭據被告
          於警詢、偵查及本院審理時坦承不諱（見警卷第三至五頁、偵查卷第八頁
          、本院卷第二十三、二十五頁），且警方至被告位於嘉義市○○街九巷四
          十號住處查獲如附表一至四所示之物，此有搜索扣押筆錄一份、現場照片
          十三幀附於警卷第十二、十三、十六、十七頁可參，並有如附表一至四之
          物扣案足佐。
    （二）扣案如附表一所示之槍枝經送往法務部調查局（以下簡稱調查局）鑑定認
          ：「一、附頁照片一送鑑（0000000000）槍枝係以仿德國
          Walather  PPK/S 7.65mm型式，由金屬材質製成的遊戲類槍枝，槍管經加
          工補強，完全貫通口徑約 8.1mm，該槍保險裝置缺失，撞針機構有瑕疵如
          照片二，且缺少部分零件致機械性能不佳，惟仍能勉強射擊。二、照片三
          送鑑（0000000000）槍枝係以仿德國Walather PPK/S7.65mm型
          式，由金屬材質製成的遊戲類槍枝，槍管經加工補強，完全貫通口徑約
           7.9mm，如照片四，機械性能良好，可擊發適用具有殺傷力之土造子彈。
          ：：四、照片七送鑑（000000000）槍枝係以仿義大利P.
          Beretta M-9型式，由金屬材質製成的遊戲類槍枝，經換裝口徑約9.0mm土
          造金屬槍管而成如照片八，槍身前端下方有一雷射目標，機械性能良好，
          可擊發適用具有殺傷力之土造子彈。」此有該局九十三年七月二十一日調
          科參字第０９３００２８５０８０號鑑定通知書一紙附於本院卷第六十五
          頁可參，而上開槍枝經送往內政部警政署刑事警察局（以下簡稱刑事警察
          局）鑑定，亦認具有殺傷力，此有該局九十三年三月三十一日刑鑑字第０
          九三００四九二一五號槍彈鑑定書一紙附於偵查卷第十二頁可參，另附表
          二編號１所示之槍枝，經送往調查局鑑定認：「仿比利時FN Browing型式
          ，由金屬材質製成的遊戲類槍枝，經換裝口徑約9.0 mm土造金屬槍管而成
          ，該槍滑套無法往後拉動使撞針呈待發狀態，機械性能不良，不能擊發，
          認不具殺傷力」，此有該局九十三年三月三十一日刑鑑字第０九三００四
          九二一五號槍彈鑑定書一紙附於偵查卷第十二頁可參。
    （三）扣案如附表三編號１及附表四編號１、２、３所示之子彈，經刑事警察局
          鑑定認：「二、送鑑改造子彈二十五顆，鑑驗情形如下：（一）二十一顆
          認均係由玩具金屬彈殼加裝直徑約 4.8-6.8金屬彈頭而成之改造子彈，經
          取樣七顆試射，二顆均可擊發，認均具殺傷力，五顆無法擊發，認均不具
          殺傷力。（二）三顆，認均係由玩具金屬彈殼加裝填塞物而成，經實際試
          射，二顆均無法擊發，認均不具殺傷力。一顆雖可擊發，惟發射動能甚微
          ，認不具殺傷力。（三）一顆，認係由玩具金屬彈殼加裝直徑 6mm塑膠彈
          丸而成之改造子彈，經實際試射，無法擊發，認不具殺傷力」此有該局九
          十三年三月三十一日刑鑑字第０九三００四九二一五號槍彈鑑定書一紙附
          於偵查卷第十二頁可參，而如附表三編號２及附表四編號４、５所示之子
          彈，經送往調查局鑑定認：「照片七送鑑槍枝實際試射照片十一9*19土造
          子彈五顆，均未能擊發，研判可能係試射槍枝撞針不能充分撞擊子彈底火
          使然。另取照片三送鑑槍枝實際試射照片十二 7.65*17土造子彈四顆，其
          中二顆能擊發，二顆不能擊發，以彈速測定儀於槍口前一公尺處測得發射
          彈頭速度為每秒549呎（直徑6.5mm、重1.48kg）及141呎（直徑6.5mm、重
          1.54kg，彈頭未鬆動未能完全附著），換算彈頭單位面積發射動能為
           62.44焦耳／平方公分及4.29焦耳／平方公分。依日本科學警察研究所之
          研究，發射彈丸單位面積動能達 20焦耳/平方公分，即足以進入人體皮肉
          層」，此有該局九十三年七月二十一日調科參字第０９３００２８５０８
          ０號鑑定通知書一紙附於本院卷第六十五頁可參，另未經試射如附表四編
          號６之五顆子彈，經刑事警察局鑑定已經改造，已如前述，惟公訴人並未
          提出任何證據證明其具有殺傷力，自難就此部分之子彈，遽為具有殺傷力
          之認定。
    （四）如附表一、二所示之改造槍枝既經鑑定，其改造方式及殺傷力之認定已如
          前述，被告仍以槍枝乃係由快乾黏著而不具殺傷力置辯，自難採信，而如
          附表一編號２之槍枝既經調查局實際試射而可通過槍管，辯護人聲請本院
          當庭勘驗子彈是否得以穿過槍枝顯無必要，附此敘明。綜上所述，本案事
          證明確，被告犯行堪以認定。
二、核被告所為，其改造如附表一所示槍枝之部份，係犯槍砲彈藥刀械管制條例第十
    一條第一項未經許可製造其他可發射子彈具有殺傷力之改造槍枝罪；改造如附表
    二所示編號１槍枝部分，係犯槍砲彈藥刀械管制條例第十一條第五項未經許可製
    造其他可發射子彈具有殺傷力之改造槍枝罪未遂罪，公訴人雖於準備程序時提出
    刑事警察局之鑑定報告證明附表二編號１所示槍枝具有殺傷力，惟上開槍枝經本
    院送往調查局鑑定認無殺傷力，公訴人亦未提出任何證據說明鑑定差異之原因或
    刑事警察局鑑定較為可採之原因，本院認依現存之證據難認上開槍枝具有殺傷力
    。且公訴人於論告時亦認此部分犯行成立改造槍枝未遂罪，是就此部分毋庸變更
    起訴法條，附此敘明；改造如附表三所示子彈部份，係犯槍砲彈藥刀械管制條例
    第十二條第一項製造子彈罪，改造如附表四所示子彈部分，係犯槍砲彈藥刀械管
    制條例第十二條第五項製造子彈罪未遂罪；被告持有火藥，為爆裂物之主要組成
    零件，為改造子彈之低度行為，為改造子彈之行為所吸收，不另論罪。另被告先
    後多次製造槍枝既未遂、子彈既未遂之犯行，其時間緊接、方法相同，觸犯構成
    要件相同之罪名，顯係基於概括犯意為之，均為連續犯，依刑法第五十六條之規
    定，均應分別從重論以製造槍枝既遂罪及製造子彈既遂罪，並各加重其刑。被告
    所犯未經許可，連續製造其他可發射子彈具有殺傷力之槍枝與連續製造子彈罪名
    間，其製造之方法雖不相同，但被告再同一時段內連續製造槍枝及子彈，既無法
    明確界定製造之先後，應即視同為同時製造，為一行為觸犯數罪名，為想像競合
    犯，應從一重依未經許可，製造其他可發射子彈具有殺傷力之改造槍枝罪處斷。
    另持有槍彈之低度行為應為高度製造槍彈行為所吸收，不另論罪。扣案之子彈僅
    有三顆有證據足以認定具有殺傷力，已如前述，公訴人認其餘十三顆亦有殺傷力
    ，尚屬無據，併予說明。爰審酌被告於本案之前並無任何前科紀錄（毒品之犯行
    乃於本案查獲）、製造槍枝數量不少、對於社會造成潛在之危害非輕、持改造手
    槍至正鐵快遞、犯後否認犯行，毫無悔意等一切情狀，量處如主文所示之刑，併
    定罰金易服勞役之折算標準，以資懲儆。扣案如附表一所示之物，係違禁物，應
    依刑法第三十八條第一項第一款之規定宣告沒收。附表二、三、四所示之物，為
    被告所有、犯罪所得之物，應依刑法第三十八條第一項第三款之規定宣告沒收。
據上論斷，應依刑事訴訟法第二百九十九條第一項前段，槍砲彈藥刀械管制條例第十
一條第一項、第十二條第一項，刑法第十一條前段、第五十六條、第五十五條、第四
十二條第三項、第三十八條第一項第一款、第三款，罰金罰鍰提高標準條例第二條，
現行法規所定貨幣單位折算新臺幣條例第二條，判決如主文。
本案經檢察官陳鈴香到庭執行職務
中      華      民      國     九十三    年      十      月    二十八   日
                                  臺灣嘉義地方法院刑事第四庭
                                      審判長法  官  劉  瓊  雯
                                            法  官  蔡  憲  德
                                            法  官  康  存  真
右正本證明與原本無異。
如不服本判決，應於判決送達後十日內向本院提出上訴狀（應附繕本）。告訴人或被
害人如對於本判決不服者，應具備理由請求檢察官上訴，其上訴期間之計算係以檢察
官收受判決正本之日期為準。
中      華      民      國     九十三    年      十      月    二十八   日
          書記官  林  美  芳
附表一：
┌───┬─────┬───────┬─────────────────┐
│編號  │物品名稱  │槍枝管制編號  │改造方式                          │
├───┼─────┼───────┼─────────────────┤
│１    │改造手槍  │0000000000    │仿德國Walather PPK/S 7.65mm型式， │
│      │          │              │由金屬材質製成的遊戲類槍枝，槍管經│
│      │          │              │加工補強，完全貫通                │
├───┼─────┼───────┼─────────────────┤
│２    │改造手槍  │0000000000    │仿德國Walather PPK/S 7.65mm型式， │
│      │          │              │由金屬材質製成的遊戲類槍枝，槍管經│
│      │          │              │加工補強，完全貫通                │
├───┼─────┼───────┼─────────────────┤
│３    │改造手槍  │0000000000    │仿義大利P.Beretta M-9型式，由金屬 │
│      │          │              │質製成的遊戲類槍枝，經換裝口徑約│
│      │          │              │9.0mm土造金屬槍管而成             │
└───┴─────┴───────┴─────────────────┘
附表二
┌───┬─────┬───────┬─────────────────┐
│編號  │物品名稱  │槍枝管制編號  │改造方式及無殺傷力之情形          │
├───┼─────┼───────┼─────────────────┤
│１    │改造手槍  │0000000000    │仿比利時FN Browing型式，由金屬材  │
│      │          │              │質製成的遊戲類槍枝，經換裝口徑約  │
│      │          │              │9.0mm土造金屬槍管而成，           │
│      │          │              │該槍滑套無法往後拉動使撞針呈待發  │
│      │          │              │狀態，機械性能不良，不能擊發      │
└───┴─────┴───────┴─────────────────┘
附表三
┌───┬─────┬───┬─────────────────────┐
│編號  │物品名稱  │數量  │改造情形                                  │
├───┼─────┼───┼─────────────────────┤
│１    │改造子彈  │２顆  │玩具金屬彈殼加裝直徑約4.8-6.8mm金屬彈頭而 │
│      │          │      │成之改造子彈                              │
├───┼─────┼───┼─────────────────────┤
│２    │改造子彈  │１顆  │玩具金屬彈殼加裝直徑約4.8-6.8mm金屬彈頭而 │
│      │          │      │成之改造子彈                              │
└───┴─────┴───┴─────────────────────┘
附表四
┌───┬──────┬───┬────────────────────┐
│編號  │物品名稱    │數量  │改造情形及無殺傷力原因                  │
├───┼──────┼───┼────────────────────┤
│１    │改造子彈    │５顆  │玩具金屬彈殼加裝直徑約4.8-6.8mm金屬彈頭 │
│      │            │      │而成之改造子彈                          │
│      │            │      │無法擊發而不具殺傷力                    │
├───┼──────┼───┼────────────────────┤
│２    │改造子彈    │３顆  │由玩具金屬彈殼加裝填塞物而成，二顆無法  │
│      │            │      │擊發，一顆雖可擊發，惟發射動能甚微而不  │
│      │            │      │不具傷力                                │
├───┼──────┼───┼────────────────────┤
│３    │改造子彈    │１顆  │玩具金屬彈殼加裝直徑6mm塑膠彈丸而成     │
│      │            │      │因無法擊發而不具殺傷力                  │
├───┼──────┼───┼────────────────────┤
│４    │改造子彈    │５顆  │玩具金屬彈殼加裝直徑約4.8-6.8mm金屬彈頭 │
│      │（9*19）    │      │而成之改造子彈                          │
│      │            │      │無法擊發而不具殺傷力                    │
├───┼──────┼───┼────────────────────┤
│５    │改造子彈    │３顆  │玩具金屬彈殼加裝直徑約4.8-6.8mm金屬彈頭 │
│      │（7.65*17） │      │而成之改造子彈，２顆無法擊發而不具殺傷力│
│    │            │      │，１顆發射彈丸單位面積動能不足而無殺傷力│
├───┼──────┼───┼────────────────────┤
│６    │改造子彈    │５顆  │玩具金屬彈殼加裝直徑約4.8-6.8mm金屬彈頭 │
│      │            │      │而成之改造子彈                          │
│      │            │      │未經試射無證據認定具有殺傷力            │
└───┴──────┴───┴────────────────────┘
附錄法條：
槍砲彈藥刀械管制條例第十一條：
未經許可製造、販賣或運輸第四條第一款所稱其他可發射金屬或子彈具有殺傷力之各
式槍砲者，處五年以上有期徒刑，併科新台幣一千萬元以下罰金。
未經許可、轉讓、出租或出借前項所列槍砲者，處三年以上十年以下有期徒刑，併科
新台幣七百萬以下罰金。
意圖供自己或他人犯罪之用，而犯前二項之罪者，處無期徒刑或七年以上有期徒刑，
併科新台幣一千萬元以下罰金。
未經許可無故持有、寄藏或意圖販賣而陳列第一項所列槍砲者，處一年以上七年以下
有期徒刑，併科新台幣七百萬元以下罰金。
第一項至第三項之未遂犯罰之。
槍砲彈藥刀械管制條例第十二條：
未經許可，製造、販賣或運輸子彈者，處一年以上七年以下有期徒刑，併科新台幣五
百萬元以下罰金。
